臺灣高等法院民事裁定
110年度抗字第696號

抗  告  人  李文生
訴訟代理人  蔡育盛律師
複代理人    黃宣瑀律師

上列抗告人因與相對人黃惠娟等間聲請停止執行事件，對於中華
民國110年5月14日臺灣宜蘭地方法院110年度聲字第36號裁定，
提起抗告，本院裁定如下：
    主  文
抗告駁回。
抗告程序費用由抗告人負擔。
    理  由
本件抗告人持臺灣宜蘭地方法院（下稱宜蘭地院）102年度訴字
  第317號、本院104年度上易字第314號確定判決（下稱系爭確
  定判決）為執行名義，聲請宜蘭地院對債務人黃文志、黃文釧
  、黃陳阿色（以下合稱黃文志等3人）為強制執行（案列106年
  度司執字第7160號，下稱系爭執行事件），請求黃文志等3人
  將如原裁定附圖編號a1扣除編號c1部分及編號a2扣除編號c2部
  分所示建物（下稱系爭建物）拆除並返還所占用之土地，嗣相
  對人以系爭建物為其與黃文志等3人公同共有，惟其未一同被
  訴或參加訴訟，不受系爭確定判決既判力所及為由，向宜蘭地
  院提起第三人異議之訴（案列110年度訴字第252號），並依強
  制執行法第18條第2項規定，聲請裁定停止系爭執行事件之強
  制執行程序。原法院以裁定准許相對人提供擔保新臺幣（下同
  ）122,336元後，系爭執行事件關於系爭建物之強制執行程序
  於前開第三人異議之訴判決確定、和解、調解或撤回起訴前暫
  予停止。抗告人不服，乃抗告前來。
按有回復原狀之聲請，或提起再審或異議之訴，或對於和解為
  繼續審判之請求，或提起宣告調解無效之訴、撤銷調解之訴，
  或對於許可強制執行之裁定提起抗告時，法院因必要情形或依
  聲請定相當並確實之擔保，得為停止強制執行之裁定，強制執
  行法第18條第2項定有明文。依此規定，只須當事人提起異議
  之訴，在該異議之訴確定前，法院如認有必要，得依職權為停
  止執行之裁定；其在當事人願供擔保，聲請停止強制執行時，
  法院亦非不得依其聲請，定相當並確實之擔保，為停止強制執
  行之裁定，至該異議之訴實體上有無理由，則非法院於裁定停
  止強制執行時應予審酌之事項（最高法院93年度台抗字第723
  號、95年度台抗字第791號、99年度台抗字第776號、104年度
  台抗字第193號裁定意旨參照）。經查：
㈠抗告人執系爭確定判決為執行名義，聲請宜蘭地院對黃文志等3
  人為強制執行（案列106年度司執字第7160號），請求黃文志
  等3人將系爭建物拆除並返還所占用之土地，嗣相對人以系爭
  建物為其與黃文志等3人公同共有，惟其未一同被訴或參加訴
  訟，不受系爭確定判決既判力所及為由，向宜蘭地院提起第三
  人異議之訴（案列110年度訴字第252號）等情，有民事起訴暨
  停止執行聲請狀、宜蘭地院102年度訴字第317號判決、本院10
  4年度上易字第314號判決等件附卷可稽（見原法院卷第5至11
  頁；本院卷第117至145頁），且為抗告人所是認，並經原法院
  調閱宜蘭地院106年度司執字第7160號執行卷、110年度訴字第
  252號民事卷查明無訛，自堪信為真正。準此，原法院依強制
  執行法第18條第2項規定，審酌上開第三人異議之訴尚未裁判
  確定，認相對人聲請供擔保停止系爭執行事件關於系爭建物之
  強制執行程序，有准許之必要，而裁定准許停止系爭執行事件
  關於系爭建物之強制執行程序，自無不合。
㈡抗告意旨雖謂：相對人已出具拋棄繼承聲明書，並與黃文志等3人達成不參與分配被繼承人黃圳和之遺產之協議，則相對人並非系爭建物之所有權人，自無提起第三人異議之訴之當事人適格；又黃文志等3人向宜蘭地院起訴請求伊將宜蘭縣○○鄉○○段000地號土地（下稱系爭土地）權利範圍百分之35之所有權移轉登記予黃文志等3人，並將系爭土地以原物分割，及就系爭土地部分提起第三人異議之訴（案列106年度訴字第417號、106年度訴字第463號），宜蘭地院判決駁回黃文志等3人之訴，黃文志等3人向本院提起上訴並追加相對人為原告（案列108年度上字第156號），經本院判決駁回黃文志等3人、相對人追加及變更之訴，黃文志等3人、相對人提起上訴，亦經最高法院以109年度台上字第954號裁定駁回上訴確定，對相對人之訴訟利益已有周全保障，況伊已聲請宜蘭地院於系爭執行事件追加相對人為債務人，並將宜蘭地院106年度訴字第417號、106年度訴字第463號判決、本院108年度上字第156號判決、最高法院109年度台上字第954號裁定追加為執行名義併同執行云云，並提出準備程序筆錄、聲明書、遺產分割協議書、民事起訴狀、言詞辯論筆錄、民事追加強制執行名義聲請狀、宜蘭地院106年度訴字第417號、106年度訴字第463號判決、本院108年度上字第156號判決、最高法院109年度台上字第954號裁定等件為證（見本院卷第37至111、193至228頁），惟相對人是否為系爭建物之所有權人，有無提起第三人異議之訴之當事人適格，及抗告人是否於系爭執行事件追加相對人為債務人，核屬上開第三人異議之訴實體上有無理由之問題，揆諸前開說明，尚非原法院於裁定停止強制執行時應予審酌之事項。是抗告人前揭主張，並不足採。　
綜上所述，抗告意旨指摘原裁定為不當，聲明廢棄，為無理由
  ，應予駁回。　
據上論結，本件抗告為無理由。依強制執行法第30條之1、民事訴訟法第495條之1第1項、第449條第1項、第95條、第78條，裁定如主文。
中　　華　　民　　國　　110 　年　　7 　　月　　6 　　日
              民事第二庭    
                  審判長法  官  陳容正
                        法  官  劉素如
                        法  官  李昆曄

正本係照原本作成。
不得再抗告。
中　　華　　民　　國　　110 　年　　7 　　月　　7 　　日

                        書記官  李華倫